# 请教陈老师－票据贴现利息能否分期确认？

提问人：jhoct 时间：2010-10-28 10:37:15
陈老师，您好
关于票据贴现利息，我们知道一般是在贴现时一次性记入财务费用。目前客户的一些贴现票据在贴现后不能直接终止确认应收票据，而是记一笔短期贷款。客户提出，此时贴现利息是否可在贴现日至票据到期日的期间，分期确认财务利息？
我们在企业会计准则中，未找到与之相关的描述；而企业会计制度中，“企业持未到期的应收票据向银行贴现，应按实际收到的金额（即减去贴现息后的净额），借记“银行存款”科目，按贴现息部分，借记“财务费用”等科目，按商业汇票的票面金额，贷记本科目（符合金融资产转移准则规定的金融资产终止确认条件的）或“短期借款”科目（不符合金融资产转移准则规定的金融资产终止确认条件的）。 ”
客户认为，制度中这句话并没有明确地说一定要在贴现日确认财务费用。
我们理解则是应当在贴现日确认财务费用，无论是否终止确认应收票据，苦于无法说服客户。
请陈老师解惑。

回答人：chenyiwei
这个问题前几天本版面上讨论过。我的意见是：既然作为一项负债确认，则应当在该负债的存续期间内，采用实际利率法逐期计提利息，而不是一次性在贴现日当天将全部差额确认为利息费用，这也是以摊余成本计量的金融负债的一般后续计量原则。当然，如果影响金额在重要性水平以下，则也可以接受客户的做法。